【裁判字號】    99,訴,552
【裁判日期】    991118
【裁判案由】    殺人未遂
【裁判全文】
臺灣桃園地方法院刑事判決               99年度訴字第552號
公  訴  人  臺灣桃園地方法院檢察署檢察官
被      告  陳癸宇
選任辯護人  劉世興律師
上列被告因殺人未遂案件，經檢察官提起公訴（98年度偵字第12
974 號），本院判決如下：
    主  文
陳癸宇殺人，未遂，處有期徒刑伍年肆月。
    事  實
一、緣劉偉全、沈柏翰、周家安、徐欣凱因於民國98年6 月11日
    晚間11時25分許，在桃園縣中壢市○○○○街（起訴書誤載為
    榮安1 街）269 號「皇冠圖書城」前遭不明人士糾眾毆打，
    且機車遭砸，劉偉全乃與沈柏翰、周家安逃至旁邊小巷內，
    電話聯絡友人鄧羽翔駕車前來接應。鄧羽翔獲悉劉偉全等人
    遭毆打，乃攜鋁棒，駕駛車牌號碼8963－VT號黑色自用小客
    車搭載陳癸宇（坐右前座），至桃園縣中壢市○○○○街接劉
    偉全、沈柏翰、周家安上車（3 人均坐後座），陳癸宇表示
    要為其復仇，鄧羽翔乃另通知其堂兄鄧靖騏駕駛車牌號碼32
    03－HY號白色自用小客車搭載黃智彬（坐右前座）前來，共
    同返回現場附近尋釁，適經桃園縣中壢市○○路750 巷口時
    ，劉偉全見落單之林思榮，誤為毆打者之一，乃告知陳癸宇
    ，陳癸宇旋持鄧羽翔所有之鋁棒1 支下車，並已預見頭部（
    腦部）乃人體之極重要部位，如以硬物（鋁棒）朝該部位重
    擊之行為，將有頭骨骨折、顱內出血而致死之危險，竟仍基
    於殺人之不確定故意，認死亡結果之發生，亦不違其本意下
    ，即乘在該處等人之林思榮不及防備之際，朝林思榮之頭部
    猛力揮擊4 、5 下，致林思榮當場倒地不起，並因而受有左
    側硬腦膜下出血、左側頭骨開放性骨折與顯著頭皮血腫等傷
    害。劉偉全、沈柏翰、黃智彬等人旋基於普通傷害之犯意聯
    絡上前（以上3 人所涉傷害犯行，經檢察官以告訴人偵查中
    撤回傷害告訴為由，而不起訴處分確定），由劉偉全持路旁
    之長木條1 支、沈柏翰以拳腳、黃智彬則持鋁棒1 支，共同
    毆打林思榮之身體後，始共同離去。嗣林思榮所候之友人許
    雅涵返回，發覺林思榮倒地不起，乃緊急送醫，及時入加護
    病房急救手術，始倖免於死。嗣因劉偉全接獲徐欣凱之來電
    ，要其前往警局接送，鄧羽翔、鄧靖騏等人乃駕車前往中壢
    分局自強派出所欲接徐欣凱，惟警方適因接獲報案表示行兇
    歹徒分乘黑、白色自小客車之線索，懷疑陳癸宇等2 車人馬
    涉案，乃對該2 車搜索，在鄧羽翔車內右前座椅（即陳癸宇
    座位處）與車門間夾縫中扣得陳癸宇毆擊林思榮頭部之沾染
    血跡鋁棒1 支，另在鄧靖騏車內右前座椅（即黃智彬座位處
    ）與車門夾縫中扣得供黃智彬毆打林思榮之鋁棒1 支，始循
    線查獲。
二、案經被害人林思榮之法定代理人林啟訴由桃園縣政府警察
    局中壢分局報請臺灣桃園地方法院檢察署偵查起訴。
    理  由
壹、程序部分
一、按刑事訴訟法第159 條之1 所稱得為證據之被告以外之人於
    審判外向法官所為之陳述，及於偵查中向檢察官所為之陳述
    ，立法者係以被告以外之人（含共同被告、共犯、被害人、
    證人等）因其陳述係在法官面前為之，故不問係其他刑事案
    件之準備程序、審判期日或民事事件或其他訴訟程序之陳述
    ，均係在任意陳述之信用性已受確定保障之情況下所為，因
    此該等審判外向法官所為之陳述，應得作為證據；另以刑事
    訟法規定檢察官代表國家偵查犯罪、實施公訴，依法有訊問
    被告、證人、鑑定人之權，且實務運作時，偵查中檢察官向
    被告以外之人所取得之陳述，原則上均能遵守法律規定，不
    致違法取供，其可信性甚高，為兼顧理論與實務，而對被告
    以外之人於偵查中向檢察官所為之陳述，除顯有不可信之情
    況者外，得為證據。乃同法第159 條第1 項所謂得作為證據
    之「法律有規定者」之一，為有關證據能力之規定，係屬於
    證據容許性之範疇。而被告之反對詰問權，雖屬憲法第8條
    第1 項規定「非由法院依法定程序不得審問處罰」之正當法
    律程序所保障之基本人權及第16條所保障之基本訴訟權，不
    容任意剝奪。但詰問權係指訴訟上被告有在公判庭當面詰問
    證人，以求發現真實之權利，應認被告具有處分權，非不得
    由被告放棄對原供述人之反對詰問權。此與證據能力係指符
    合法律所規定之證據適格，而得成為證明犯罪事實存在與否
    之證據資格，性質上並非相同。被告得以詰問證人，以被告
    或其辯護人在場為前提。上開得為證據之被告以外之人於審
    判外向法官所為之陳述及於偵查中向檢察官所為之陳述，就
    本案被告而言，事實上均難期有於另案法官審判外或檢察官
    偵查中行使反對詰問權之機會。從而，於事實審法院審判實
    務中，案內遇有此類未能賦予被告行使詰問權之供述證據，
    即應依刑事訴訟法第273 條第1 項第5 款、第8 款及第171
    條規定，於準備程序期日訊明、曉諭被告或其辯護人是否聲
    請傳喚該被告以外之人以踐行人證之調查程序，使被告或其
    辯護人針對該被告以外之人於審判外向法官及於偵查中向檢
    察官所為之陳述，有補足行使反對詰問權之機會。倘被告明
    示捨棄詰問者，應記明筆錄，以杜爭議。除有類如刑事訴訟
    法第159 條之3 所列各款之情形以外，均應傳喚該被告以外
    之陳述人到庭依法具結，給予被告或其辯護人詰問，或依同
    法第163 條第1 項、第167 條之7 規定為詢問之機會。此即
    刑事訴訟法第196 條明定「證人已由法官合法訊問，且於訊
    問時予當事人詰問之機會，且陳述明確別無訊問必要者，不
    得再行傳喚」，以與傳聞法則之理論相符，並與第159 條之
    1 規定相呼應。故上開尚未經被告行使詰問權之被告以外之
    人於審判外向法官所為之陳述及於偵查中向檢察官所為之陳
    述，應屬未經完足調查之證據，非謂無證據能力，不容許作
    為證據。否則，如被告以外之人於本案審判中所為之陳述，
    與其先前在另案法官審判外或檢察官偵查中所為之陳述不符
    時，既謂後者無證據能力，依同法第155 條第2 項規定，即
    應悉數摒除不用，僅能採取其於本案審判中之陳述作為判斷
    之依據，按之現行刑事訴訟法關於傳聞證據排除例外之規定
    ，殊難謂為的論。於法院踐行詰問程序後，綜合該被告以外
    之人全部供述證據，斟酌卷內其他調查之證據資料，本於經
    驗法則及論理法則，作合理之比較而為取捨、判斷，此屬實
    質證據價值之自由判斷問題，要無所謂其證據價值自比審判
    外之陳述為高之可言（最高法院95年度台上字第6675號判決
    意旨及大法官會議解釋第582 號解釋文及理由意旨可資參照
    ）。依此說明，本件證人劉偉全、沈伯翰於檢察官偵查中具
    結後之證述，具有證據能力。又本院依辯護人之聲請，於審
    判期日傳喚證人劉偉全、沈柏翰到庭具結陳述，並接受被告
    之辯護人詰問及與被告對質，亦已經完足調查，有本院審判
    筆錄可稽（見本卷第76至86頁），被告對質詰問權已受保障
    。辯護人徒憑己意認該等陳述不具證據能力云云（見審訴卷
    第50頁、本院卷第161頁反面），自非可採。
二、其餘本件認定事實所引用之本件卷內所有卷證資料（包含人
    證與文書證據、物證等證據）之證據能力，檢察官及被告、
    辯護人於本院準備程序、審理時均不爭執（見本院審訴卷第
    60頁、本院卷第161 反面至164 頁），且無證據證明係公務
    員違背法定程序所取得；又卷內之各項文書證據，亦無刑事
    訴訟法第159 條之4 第1 款、第2 款顯有不可信而不得作為
    證據之情形，故本院均認有證據能力。
貳、實體部分
一、訊據被告陳癸宇固坦承其於上開時、地，因鄧羽翔接獲劉偉
    全告知遭他人毆打、砸車之電話，而基於共同尋釁復仇之意
    ，由鄧羽翔搭載到場，於劉偉全指出被害人林思榮為毆打者
    之一時，鄧羽翔即停車，該車上之人即有人持車上之鋁棒下
    車毆打被害人之頭部，致其倒地不起，後始共同離去等情（
    見偵卷第27至30、135 、136 、212 頁，審訴卷第49頁反面
    至50頁，本院卷第81、164 反面至165 頁），且有證人即被
    害人林思榮指證遭人持鋁棒毆打倒地之情（見偵卷第227 頁
    、本院卷第122 至123 頁）、證人即皇冠圖書城員工許雅涵
    之證述（見偵卷第77至78、179 頁）、證人劉偉全、沈柏翰
    證述在卷可稽（見偵卷第163 至16 5、176 、177 、236 至
    238 頁，本院98年度偵聲字第343 號卷第13頁反面至14頁，
    本院卷第76至86頁），並有桃園縣政府警察局中壢分局扣押
    筆錄、扣押物品目錄表、扣案鋁棒照片存卷（見偵卷第91至
    99、101 頁，本院卷第168 至170 頁），及警方在鄧羽翔車
    內右前座椅（即被告位置處）與車門間夾縫扣得沾染血跡之
    鋁棒1 支，另在鄧靖騏車內右前座椅（即黃智彬位置處）與
    車門間夾縫扣得之鋁棒1 支可資佐證。而被害人之頭部遭此
    毆打而受有左側硬腦膜下出血、左側頭骨開放性骨折、顯著
    頭皮血腫之傷害，當日即入加護病房並發出病危通知，經醫
    院手術救治後，迄98年7 月10日始出院乙節，亦有衛生署立
    桃園醫院99年7 月22日桃醫病歷字第0990006594號函覆被害
    人病歷資料1 份、診斷證明書、病危通知單、住院診療計畫
    說明書各1 紙、被害人傷勢照片4 張在卷可按（見偵卷第86
    至90頁、本院卷第23至61頁），上情首堪認定。
二、被告矢口否認有何殺人未遂犯行，辯稱：我雖有在場，但不
    是我拿鋁棒打被害人，我一下車，劉偉全、沈柏翰就跑回來
    說去打了對方，他們2 人一人拿鋁棒、一人拿長木條，他們
    打完後，我們就離開了云云（見審訴卷第49頁反面、本院卷
    第164 頁反面、165 頁），其辯護人辯稱：被告僅係基於傷
    害犯意在場，並無持鋁棒毆擊被害人，縱有持鋁棒毆打被害
    人，亦無殺人犯意云云。經查：
  (一)證人即被害人林思榮明確堅指持鋁棒毆打伊頭部之人即係被
    告，詳指：「陳癸宇當時從我正面走過來，1 隻手拿著鋁棒
    ，由上往下朝我的頭部打過來…我當時不知道陳癸宇要打我
    ，所以我根本來不及反應」、「當時我在那邊等人，就有2
    台轎車過來，車上下來1 個人下車後就開始打人，下車的人
    就是今日在庭被告陳癸宇，陳癸宇拿1 支鋁棒朝我頭部打，
    打第一下我就暈倒在地上」、「（問：你可以確定當時下車
    打你的人就是在庭被告？）是…我當時就是記住持鋁棒打我
    頭的人的臉，就是在庭的被告陳癸宇」（見本院卷第122 至
    123 頁反面）等語，當時到場尋釁之人非僅被告1 人，若非
    被告確有持鋁棒毆擊被害人頭部，被害人實無如此堅指下手
    之人為被告而非其他在場之人，衡以被害人與被告素無仇怨
    ，殊無甘冒偽證刑責，刻意誣陷被告之理，故其指訴情節應
    堪採信。
  (二)證人沈柏翰證述：被告一下車就拿鋁棒朝被害人頭部打4、5
    下，是由上往下打被害人的頭頂，被害人就倒下來，被告在
    被害人倒地後，繼續鋁棒打被害人頭部，我有聽到「鏘」聲
    音，當時我就站在旁邊…。鄧靖騏車上也有1 人下來鋁棒打
    被害人的身體和腳。被告打完後，劉偉全有拿長木條打被害
    人2 下等語（見本院卷第82頁反面、第83頁）；證人劉偉全
    亦證述：是陳癸宇說要幫我們去尋仇的，所以我們一起回到
    皇冠圖書城附近去找對方，…鋁棒是鄧羽翔車上的鋁棒，被
    告下車拿鋁棒打被害人頭頂的部位，打了應該有4 、5 下、
    是由上往下朝被害人的頭部打，有發出用力砸到頭的聲音，
    現場就只有陳癸宇是打被害人的頭部，打到被害人倒地不會
    動了才停手，在被害人昏倒之後，我有隨手撿1 支長木條打
    被害人等語（見本院卷第77頁反面至80頁），2 人所證互稽
    相合；且一致所指係被告率先攻擊被害人、係持鋁棒朝被害
    人頭部由上往下之詳節，更與被害人所指首先看到被告持鋁
    棒朝伊頭部由上而下敲擊之被害情節，完全一致。
  (三)又證人劉偉全所證：當時打人的有我、沈柏翰、陳癸宇、黃
    智彬，拿鋁棒的是陳癸宇、黃智彬乙節（見偵卷第237 頁）
    ，證人沈柏翰更詳指：陳癸宇一下車就直接拿鋁棒打被害人
    的頭部，白色車子下來一名男子（指黃智彬）則是鋁棒打被
    害人身體，沒有打被害人頭部，我與劉偉全就上前去踢被害
    人，劉偉全再撿長木條打被害人等情（見偵卷第164 、165
    頁、98年度偵聲字第343 號卷第14頁、本院卷第85頁反面）
    ，其中被告、黃智彬分持鋁棒攻擊被害人之情節，可由警方
    於案發後不久之98年6 月12日凌晨1 時45分許，自被告、黃
    智彬之座位處分別扣得鋁棒1 支（其中1 支之鋁棒恰係在被
    告乘坐之座椅與車門夾縫處，另1 支則係在黃智彬乘坐之座
    椅與車門夾縫處），而非他人座位處扣得之情，更足稽實，
    此有前揭扣押筆錄、扣押物品目錄表、鋁棒照片可稽，其查
    扣鋁棒情節復為被告、證人黃智彬供認屬實在卷（見偵卷29
    、71頁）。尤以自被告座位處查扣之該支鋁棒頂端處竟有血
    跡（見偵卷第102 頁上幅照片），對照被害人因傷流血之部
    位僅有「頭部」（見本院卷第24頁），更見證人林思榮、劉
    偉全、沈柏翰一致所指，被害人之「頭部」外傷係遭被告持
    該鋁棒毆擊之情節非虛。
  (四)比對證人劉偉全、沈柏翰就案發當時情節，2 人一致所指被
    告、黃智彬各持鋁棒1 支攻擊被害人，劉偉全則係於被害人
    「倒地後」，再撿拾路旁之長木條毆擊被害人之情節，其中
    ，由劉偉全持長木條毆打已經側倒在地之被害人（右臉貼地
    ，身體左側朝上）之細節，與被害人之「左手上臂外側」受
    有長條狀傷痕之傷情，互為合致。
  (五)被告雖否認持鋁棒毆打被害人頭部，推稱：僅有劉偉全、沈
    柏翰2 人去毆打被害人，該2 人其中1 人拿長木條、1 人拿
    鋁棒云云，然依其所辯，下手毆打者既僅2 人，何以現場兇
    器卻多達長木條1 支、鋁棒2 支之數，矧若行兇之2 人既已
    持有2 支鋁棒，豈需費事撿拾路面之長木條1 支，即非合理
    ，足見被告所辯，絕非實在。
  (六)劉偉全、沈柏翰雖於案發後警詢及初次偵訊中坦認持鋁棒行
    兇之情，惟細核劉偉全當時所述「鋁棒原本是放在後座2 側
    」之說詞，要與車主鄧羽翔所指「1 支鋁棒原係放在駕駛座
    椅與車門夾縫處、另1 支鋁棒放在右前座椅與車門夾縫處」
    （見偵卷第49頁），齟齬不一，已見破綻。2 人所稱「因為
    太擠，所以將1 支鋁棒丟進鄧靖騏車內黃智彬座位處」云云
    ，惟鋁棒體積不大，既由鄧羽翔車內取出，顯無不能放回原
    車內之情形，何況若要借放鄧靖騏車內，亦當係置於空無一
    人之後座，斷無將鋁棒丟至已坐有人（黃智彬）之座椅處，
    要違常理。而劉偉全、沈柏翰於偵查中經羈押禁見，彼此隔
    離，並無勾串可能，卻於偵訊中一致坦言被告在警詢當時要
    其擔罪之實情，且互核一致，並在本院經隔離之交互詰問中
    ，就被告要其勾串之詳節，劉偉全所指「那是在前往警局途
    中（指第一次），陳癸宇、鄧羽翔在車上就有討論到事情如
    果真的被警察抓到，要由何人來扛罪的事」（見本院卷第78
    頁反面），與沈柏翰所證「在第一次前往警局的途中，陳癸
    宇、鄧羽翔就有提到萬一警方發現這件事，事情是因我們而
    起，要我們扛罪」（見本院卷第85頁），情節不謀而合。證
    人黃智彬、鄧靖騏亦均證稱查獲後在警局時，渠等7 人是坐
    在一起，並無隔離之情（見本院卷第125 頁、158 頁反面）
    ，證人即製作筆錄之查獲員警陳瑞慶、林鑫宏更直言坦認：
    因當時警力不足，故讓被告等7 人坐在一起，他們彼此間都
    在講話，伊等因忙其他公務而有暫時離開等情（見本院卷第
    127 至130 頁），是被告所辯，在警局員警都在旁邊，不能
    講話，無勾串可能云云，非可採信。證人劉偉全、沈柏翰於
    警詢、初次偵訊時所認持鋁棒毆打被害人云云，要屬為被告
    擔罪之不實證詞，均不足信。
  (七)被告雖再辯稱：我的腳在98年1 月中旬受傷，2 月份才出院
    ，故於98年6 月間案發當時仍一跛一跛的，沒有辦法用力云
    云，惟被告係手持鋁棒毆打被害人，並非以腳攻擊被害人，
    其跛腳情形本與案情無直接影響。況被告就所稱當時腳跛之
    情形，始終未有任何證據以供調查，已難信實，依所辯情節
    ，既經醫治，經醫生准予出院，應顯痊癒，復已事隔半年之
    久，實難想像焉能因而致使被告之手不能出力，所辯要無可
    信。
  (八)至案發當時持有鋁棒攻擊被害人之人，除被告外，雖尚有黃
    智彬，惟案發前與劉偉全同車之人為被告，黃智彬則係另乘
    他車，是首聞劉偉全指認林思榮為毆打者之訊息，當係被告
    ，非黃智彬，黃智彬顯無可能在劉偉全該車人馬下車開始攻
    擊被害人之前，即能特定率先攻擊被害人，足徵被害人所指
    ，該首先下車並持鋁棒直接攻擊其頭部者，洵為被告無疑，
    非黃智彬。
  (九)稽上直接、間接證據，足認持鋁棒毆擊被害人頭部之人，殆
    屬被告無疑。
  (十)辯護人雖辯稱：被告縱真有持鋁棒毆打被害人頭部，惟本案
    既尚不足證明被告在被害人已經倒地後仍有繼續毆打被害人
    頭部，即難認被告有殺人之犯意云云，惟按刑法第13條第1
    項規定「行為人對於構成犯罪之事實，明知並有意使其發生
    者，為故意」採希望主義，此為學理上所稱之「直接故意」
    。同法第2 項規定「行為人對於構成犯罪之事實，預見其發
    生而其發生並不違背其本意者，以故意論」，採容任主義，
    此即學理上所稱之「間接故意」或「未必故意」。直接故意
    與間接故意雖均屬於故意之範疇，惟直接故意乃行為人認識
    或明確預見其行為會導致構成要件實現（結果發生），並進
    而決意行之；而間接故意乃行為人雖認識或預見其行為會導
    致構成要件實現（結果發生），但仍容忍或聽任其發生之謂
    ，二者於行為人之犯罪意思決定上究有不同。準此，行為人
    對於構成要件雖非積極希望其實現（結果發生），惟為達到
    某種目的而容任某個結果發生，亦屬法律意義上之容任或接
    受結果發生之未必故意，此種情形，不得以行為人僅為達到
    某種目的，據以否定有容任某個結果發生之間接故意存在（
    最高法院97年度台上字第2623號判決參照）。查，被告持鋁
    棒朝被害人頭部揮擊致其倒地不起，被害人並因而受有左側
    硬腦膜下出血、左側頭骨開放性骨折、顯著頭皮血腫之嚴重
    傷害，入院當日即入加護病房並發出病危通知（見本院卷第
    24頁、偵卷第86頁），足見被告下手之重，已致使被害人生
    命受相當之危險。而人體頭部係人之生命中樞，內有主司運
    動、感覺、記憶、動作協調等功能之大腦、小腦，及調節血
    壓、呼吸等重要功能之腦幹等重要器官，屬人體之要害所在
    ，且甚為脆弱，倘受鋁棒重擊，極易肇致死亡之結果，此應
    為有充分社會經驗之被告所預見，其對於所持有之鋁棒，質
    地相當堅硬亦有認識，卻仍悍然為之，持鋁棒朝被害人之頭
    部猛力重擊4 、5 下，倘因而肇致被害人死亡，應不違被告
    之本意。況被告見被害人受傷倒地不起後，竟冷眼旁觀，未
    予救助，逕棄離去，顯然對於死亡結果之發生亦不違其本意
    ，足認其有殺人之未必故意至灼。被告空言否認犯罪，及其
    辯護人辯稱被告並無殺人犯意云云，均無足採。
  (十一)綜上所述，被告所辯，要屬狡展圖卸之詞，要無可採。本件
    事證明確，被告殺人未遂犯行，洵堪認定，應依法論科。
三、核被告所為，係犯刑法第271 條第2 項、第1 項之殺人未遂
    罪。被告已著手於殺人構成要件之實行，而未致被害人死亡
    之結果，其行為尚屬未遂，爰依刑法第25條第2 項規定，減
    輕其刑。爰審酌被告於案發前與被害人並不認識，僅為遭毆
    打之友人出頭，竟手持鋁棒蓄意攻擊被害人之頭部，手段甚
    為兇殘，因而造成被害人左側硬腦膜下出血、左側頭骨開放
    性骨折與顯著頭皮血腫，傷勢相當嚴重，幸經被害人及時送
    醫急救，始倖免於死，及被告於準備程序中雖與被害人達成
    和解，惟迄未償付任何之賠償金額，且犯後未見悔意，並考
    量被告之生活狀況、智識程度等一切情狀，量處如主文所示
    之刑。扣案之鋁棒2 支，其中被告用以殺害被害人之鋁棒，
    係鄧羽翔所有，惟非被告所有，另黃智彬毆打所用之鋁棒，
    亦非被告所有供本件殺人未遂犯行所用，爰均不宣告沒收。
據上論斷，應依刑事訴訟法第299 條第1 項前段，刑法第271 條
第2 項、第1 項、第25條第2項，判決如主文。
本案經檢察官蔡鴻仁到庭執行職務。
中    華    民    國    99    年    11    月    18    日
                  刑事第九庭  審判長  法  官  吳為平
                                      法  官  陳正昇
                                      法  官  蘇琬能
以上正本證明與原本無異。
如不服本判決應於收受判決後10日內向本院提出上訴書狀，並應
敘述具體理由。其未敘述上訴理由者，應於上訴期間屆滿後20日
內向本院補提理由書( 均須按他造當事人之人數附繕本) 「切勿
逕送上級法院」。
                                      書記官  黃惠鈴
中    華    民    國    99    年    11    月    19    日
附錄本案論罪科刑法條：
中華民國刑法第271條（普通殺人罪）
殺人者，處死刑、無期徒刑或 10 年以上有期徒刑。
前項之未遂犯罰之。
預備犯第 1 項之罪者，處 2 年以下有期徒刑。

司法院資訊處製作；財團法人民間司法改革基金會備份。
